臺灣士林地方法院刑事判決　　　　　 100年度審易字第1255號
公　訴　人　臺灣士林地方法院檢察署檢察官
被　　　告　張德麟
上列被告因竊盜等案件，經檢察官提起公訴（100 年度偵字第55
32號），被告於本院準備程序中就被訴事實為有罪陳述，經本院
裁定改依簡式程序審理，並判決如下：
    主  文
張德麟攜帶兇器，毀越安全設備，侵入住宅竊盜，未遂，累犯，
處有期徒刑柒月，扣案之手套壹雙、一字起子壹把及手電筒壹支
均沒收。
    事  實
一、張德麟前因竊盜案件，經本院以93年度易字第383 號判決判
    處有期徒刑1 年6 月確定，已於民國94年1 月6 日入監服刑
    ，嗣於95年5 月2 日因縮短刑期假釋出監，所餘期間付保護
    管束，保護管束期間已於95年6 月15日期滿，未經撤銷假釋
    視為執行完畢。詎其猶不知悛悔，竟基於意圖為自己不法所
    有之犯意，於100 年4 月24日晚間11時45分許，手戴其所有
    之手套1 雙，並持其所有之手電筒1 支，攀爬至臺北市○○
    區○○路3 段163 號1 樓鐵皮棚架上，再以其所有且客觀上
    足供兇器使用之一字起子1 把毀壞懸掛在該處2 樓鐵窗外屬
    安全設備之號碼鎖鎖頭及鐵窗後，踰越該鐵窗而侵入該2 樓
    住處，並在通過該住處內之陽台、氣窗而侵入屋內倉庫著手
    行竊，嗣因受阻於該住處第二道鐵門，致無法進入該住之客
    廳、房間等處時，而未能得逞。適為該處鄰居發現而轉知屋
    主黃琮並報警處理，經警到達現場而在該處樓下防火巷內
    查獲張德麟，並當場扣得其所有之手套1 雙、一字起子1 把
    及手電筒1 支等物，始循線查悉上情。
二、案經臺北市政府警察局大同分局報請臺灣士林地方法院檢察
    署檢察官偵查起訴。
    理  由
一、上揭事實，業據被告張德麟於警詢時、偵查中、本院準備程
    序及審理時迭承不諱（分見偵卷第8 至9 頁、第82頁，本院
    卷第22頁背面、第24頁背面、第25頁），核與告訴人黃琮
    於警詢時指訴及偵查中證述之情節相符（見偵卷第17至21頁
    、第80至82頁），並有現場照片2 張及告訴人手繪之現場簡
    圖1 份在卷可稽（見偵卷第24至25頁、第84頁），此外，復
    有查獲之手套1 雙、一字起子1 把及手電筒1 支等物扣案可
    資佐證，足認被告前開自白與事實相符，足以採信。本件事
    證明確，被告竊盜犯行堪以認定，應依法論科。
二、按毀越門扇而入室行竊，其越入行為即屬侵入住宅，已結合
    於所犯加重竊盜之罪質中，無更行構成侵入住宅罪之理。又
    按毀壞門扇及安全設備之行為，乃係竊盜之加重要件行為，
    自無成立毀損罪之餘地。再按刑法第321 條第1 項第3 款之
    攜帶兇器竊盜罪，係以行為人攜帶兇器竊盜為其加重條件，
    此所謂兇器，其種類並無限制，凡客觀上足對人之生命、身
    體、安全構成威脅，具有危險性之兇器均屬之，且祇須行竊
    時攜帶此種具有危險性之兇器為已足，並不以攜帶之初有行
    兇之意圖為必要。螺絲起子為足以殺傷人生命、身體之器械
    ，顯為具有危險性之兇器（最高法院27年上字第1887號判例
    、83年度臺上字第3856號判決、79年臺上字第5253號判例意
    旨參照）。另按按刑法第321 條第1 項第2 款所稱「其他安
    全設備」，指門扇、牆垣以外，依通常觀念足認防盜之一切
    設備而言，如門鎖、窗戶、房間門或通往陽台之落地門均屬
    之。查，被告所持以行竊之一字起子1 把，屬質地堅硬之金
    屬材質，有扣案物品照片影本在卷可查（見偵卷第25頁），
    如持以行兇，足以對人之生命、身體、安全產生危害，自屬
    兇器無訛。是核被告張德麟所為，係犯刑法第321 條第2 項
    、第1 項第1 款、第2 款、第3 款之攜帶兇器，毀越安全設
    備，侵入住宅竊盜未遂罪。公訴意旨認被告另涉犯刑法第30
    6 條第1 項之侵入住宅罪嫌及同法第354 條之毀損罪嫌，容
    有誤會。被告已著手於上開竊盜犯行之實行，而未生竊得財
    物之結果，為未遂犯，爰依刑法第25條第2 項之規定減輕其
    刑。又被告有如事實欄所載前案犯罪科刑及執行情形，有臺
    灣高等法院被告前案紀錄表在卷可稽，其於有期徒刑執行完
    畢後5 年內，故意再犯本案有期徒刑以上之罪，為累犯，應
    依刑法第47條第1 項之規定加重其刑，並依法先加後減之。
    爰審酌被告犯罪之動機、目的、手段，並考量其犯罪所生危
    害，及犯後坦承犯行之態度，兼衡其智識程度、生活狀況等
    一切情狀，量處主文所示之刑，以示懲儆。至扣案之手套1
    雙、一字起子1 把及手電筒1 支，均係被告所有且供本案竊
    盜犯行所用之物，業據其供明在卷，爰依刑法第38條第1 項
    第2 款之規定，併予宣告沒收。
據上論斷，應依刑事訴訟法第299 條第1 項前段、第273 條之1
第1 項，刑法第第321 條第2 項、第1 項第1 款、第2 款、第3
款、第25條、第47條第1 項、第38條第1 項第2 款，判決如主文
。
本案經檢察官彭康凡到庭執行職務。
中    華    民    國    100   年    7     月    29    日
                  刑事第一庭法  官  莊明達
以上正本證明與原本無異。
                            書記官  陳麗津
中    華    民    國   100    年    8     月    2     日
如不服本判決應於收受判決後10日內向本院提出上訴書狀，並應
敘述具體理由；其未敘述上訴理由者，應於上訴期間屆滿後20日
內向本院補提理由書。
附錄本件論罪科刑依據法條全文：
刑法第321條
犯竊盜罪而有下列情形之一者，處6 月以上、5 年以下有期徒刑
，得併科新臺幣10萬元以下罰金：
一、侵入住宅或有人居住之建築物、船艦或隱匿其內而犯之者。
二、毀越門扇、牆垣或其他安全設備而犯之者。
三、攜帶兇器而犯之者。
四、結夥三人以上而犯之者。
五、乘火災、水災或其他災害之際而犯之者。
六、在車站、埠頭、航空站或其他供水、陸、空公眾運輸之舟、
    車、航空機內而犯之者。
前項之未遂犯罰之。